臺灣高等法院臺南分院刑事判決
110年度金上訴字第1307號
上  訴  人  
即  被  告  廖家霈


選任辯護人  黃冠偉律師
上列上訴人因詐欺等案件，不服臺灣臺南地方法院110年度金訴
字第298號中華民國110年9月29日第一審判決（起訴案號：臺灣
臺南地方檢察署110年度偵字第14316號），提起上訴，本院判決
如下：
　　主　文
原判決關於所處之刑，撤銷。
廖家霈處有期徒刑玖月。
　　理　由
壹、程序事項：
一、按刑事訴訟法第348條規定於民國110年6月16日公布，同年
    月18日生效施行，而本案係於110年12月10日繫屬本院，並
    非刑事訴訟法施行法第7之13條所規定仍適用修正前規定之
    案件，故應適用修正後刑事訴訟法第348條之規定，先予說
    明。又修正後刑事訴訟法第348條第3項規定：「上訴得明示
    僅就判決之刑、沒收或保安處分一部為之」。
二、查本件被告廖家霈上訴意旨，係認其尚有母親須扶養，原審
    量刑過重，並於本院審判期日陳明僅對量刑部分上訴（見本
    院卷第126頁)，且對於原判決（如附件）認定之犯罪事實及
    所引用之證據及理由、罪名均同意，並無不服，檢察官、被
    告及其辯護人並均同意本院依照原審所判決之犯罪事實、證
    據、理由、引用法條及罪名為基礎，僅調查量刑證據及就刑
    度辯論（見本院卷第127頁）。依據前述規定，本院僅就原
    判決量刑妥適與否進行審理，至於原判決其他部分（含原判
    決認定之犯罪事實及罪名），則非本院審理範圍，先予指明
    。　　
貳、上訴論斷之理由：
一、被告上訴意旨主張：被告坦承犯行，犯後態度良好，且尚有
    母親須扶養，原審卻處以有期徒刑10月，致無法易科罰金，
    而須入監埶行，則被告之母親將無人扶養，量刑實屬過重，
    又被告已與告訴人陳張鍾英成立調解，約定給付陳張鍾英新
    臺幣(下同)310萬元，被告並在經濟狀況不佳之情況下，盡
    力籌得1萬1,000元給付與陳張鍾英，請求從輕量刑等語。　
二、量刑撤銷改判之理由：
　　原判決以被告罪證明確，因而予以論罪科刑，固非無見。惟
    查：被告於原審判決後已於111年1月3日與告訴人陳張鍾英
    成立調解，約定由被告給付陳張鍾英310萬元，及自111年1
    月4日起至清償日止，按年利率百分5計算之利息等情，有本
    院111年1月3日111年度附民移調字第1號調解筆錄(見本院卷
    第111頁)在卷可稽，嗣被告已於111年1月20日本院審判期日
    當庭給付1萬1,000元與陳張鍾英（見本院卷第128頁)。原審
    未及審酌上情，因而量處被告有期徒刑10月，所為刑之量定
    ，稍嫌過重，容有未洽。被告上訴意旨，據此認為原審量刑
    不當，為有理由，原審量刑既有違誤，自屬難以維持，自應
    由本院將原判決關於所處之刑，予以撤銷改判，期臻妥適。
三、量刑：
　　爰審酌被告犯罪動機、目的，前於106年間擔任詐騙集團車
    手並負責將領得之贓款上交等犯行，經臺灣臺南地方法院以
    107年度訴緝字第27號、107年度訴字第1286號刑事判決，判
    處犯三人以上共同詐欺取財罪，共3罪，各處有期徒刑1年6
    月、1年6月、1年3月確定，嗣於108年3月18日經臺灣臺南地
    方法院以108年度聲字第256號裁定應執行有期徒刑3年確定
    ，入監服刑後於109年1月16日假釋付保護管束出監，然仍於
    假釋中再犯本案等情，有上開刑事判決、裁定及臺灣高等法
    院被告前案紀錄表(見本院卷第57-67、133-137頁)附卷可參
    ，於本案出租其所有○○銀行帳戶之存摺、金融卡（含密碼）
    、網銀帳號及密碼與詐欺集團成員使用，助長詐欺犯罪之風
    氣，製造金流斷點，使他人逃避刑事追訴，增加查緝犯罪之
    困難，且告訴人陳張鍾英遭詐騙金額高達310萬元，惟被告
    犯後坦承犯行，且已與陳張鍾英成立調解約定給付如上，並
    已當庭給付1萬1,000元與陳張鍾英，詳如前述，並兼衡被告
    自陳○○畢業之智識程度，與母親同住，須扶養母親，從事○○
    ○○工作，月薪約0萬元以上之家庭生活狀況(見原審卷第43頁
    ；本院卷第19頁)等一切情狀，就被告所犯幫助三人以上冒
    用公務員名義犯詐欺取財罪，量處如主文欄第2項所示之刑
    ，以示懲儆。
據上論斷，應依刑事訴訟法第369條第1項前段、第364條、第299
條第1項前段，判決如主文。
本案經檢察官吳維仁提起公訴，檢察官曾昭愷到庭執行職務。
中　　華　　民　　國　　111 　年　　1 　　月　　26　　日
                  刑事第四庭    審判長法　官  郭玫利
                                      法　官  曾子珍
                                      法　官  陳金虎
以上正本證明與原本無異。
如不服本判決應於收受送達後20日內向本院提出上訴書狀，其未
敘述上訴理由者，並得於提起上訴後20日內向本院補提理由書（
均須按他造當事人之人數附繕本）「切勿逕送上級法院」。
　　　　　　　　　　　　　　　　　　　書記官　尤乃玉　　
中　　華　　民　　國　　111 　年　　1 　　月　　26　　日
附錄本案論罪科刑法條：
洗錢防制法第14條第1項：
有第二條各款所列洗錢行為者，處7年以下有期徒刑，併科新臺
幣5百萬元以下罰金。

中華民國刑法第211條：
偽造、變造公文書，足以生損害於公眾或他人者，處1年以上7年
以下有期徒刑。

中華民國刑法第216條：
行使第210條至第215條之文書者，依偽造、變造文書或登載不實
事項或使登載不實事項之規定處斷。

中華民國刑法第339條之4：
犯第339條詐欺罪而有下列情形之一者，處1年以上7年以下有期
徒刑，得併科1百萬元以下罰金：
一、冒用政府機關或公務員名義犯之。
二、三人以上共同犯之。
三、以廣播電視、電子通訊、網際網路或其他媒體等傳播工具，
    對公眾散布而犯之。
前項之未遂犯罰之。